臺灣板橋地方法院民事判決　　　　　　　　　　　　　九十三年度簡上更字第一號
　　上　訴　人　名軒開發股份有限公司
　　法定代理人　劉燈發
　　訴訟代理人　葉繼升律師
　　被 上訴 人　甲○○
　　訴訟代理人　連元龍律師
　　　　　　　　林重宏律師
右當事人間請求給付票款事件，上訴人對於中華民國八十九年六月一日臺灣板橋地方
法院板橋簡易庭八十八年度板簡字第三○○七號第一審簡易判決提起上訴，經最高法
院發回更審，本院於民國九十三年十月五日言詞辯論終結，判決如左：
    主      文
上訴駁回。
第二審訴訟費用由上訴人負擔。
    事實及理由
一、本件上訴人之法定代理人於訴訟繫屬中，已於民國（下同）九十二年四月三十日
    變更為劉燈發，有上訴人提出之名軒開發股份有限公司董事會議事錄及變更登記
    表在卷可稽，是上訴人法定代理人劉燈發聲明承受訴訟應屬合法有理，合先敘明
    。
二、被上訴人主張：被上訴人執有上訴人簽發發票日為八十七年十一月三十日、付款
    人為台北市銀行中山分行、面額新台幣（下同）三千五百萬元之支票一紙，經被
    上訴人提示，竟遭退票而未獲兌現。實則，上訴人係於八十七年十一月二十日簽
    發系爭支票，簽發時上訴人之名稱為達永興實業股份有限公司（下稱達永興公司
    ）、負責人為劉炳中，當時係由董事長劉炳中及其兄劉炳偉以電話向被上訴人夫
    婿林金龍調借，林金龍即商請被上訴人出面貸放，當天下午劉炳中代表上訴人與
    被上訴人連繫，確認開立上訴人支票作為借款憑證，因時間緊迫，被上訴人無法
    從台北市東區趕到當時設址板橋市○○路辦公室取支票，故商請在附近上班之陳
    玉芸前往上訴人處取票。陳玉芸抵達後，上訴人負責人先出示一張發票人為達永
    興公司、付款人美商太平洋商業銀行之支票，陳玉芸自上訴人處傳真予被上訴人
    檢視，因被上訴人未聽聞此銀行，拒絕接受，上訴人負責人劉炳中乃再開立系爭
    支票，經陳玉芸傳真予被上訴人確認後同意收受並借款三千五百萬元。陳玉芸為
    被上訴人收到系爭支票後，被上訴人即自中國農民銀行信義分行帳戶領出三千五
    百萬元，依上訴人指示匯入上訴人法定代理人劉炳中設於板信商業銀行民族分行
    第00000000000000帳戶。依最高法院五十五年台上字一八七三號
    判例及五十三年八月十八日第四次民刑庭總會決議，簽發系爭支票者乃上訴人公
    司之負責人，其對外代表公司，係有權代表上訴人簽發支票及借款之人，且簽發
    地點在上訴人營業所，連絡借款者係上訴人負責人，匯款亦匯入上訴人負責人帳
    戶，系爭支票復載明受款人為被上訴人，足證系爭支票確為上訴人所簽發，且借
    貸關係存在於兩造之間，被上訴人既已交付借款予上訴人，取得系爭支票自屬已
    支付對價並有原因關係，上訴人依法即應負系爭支票之票據責任，爰依票據法律
    關係求為命上訴人給付系爭票款三千五百萬元及加付自起訴狀繕本送達翌日起至
    清償日止按年息百分之五計算利息之判決。原審為被上訴人勝訴判決，並無違誤
    ，請求駁回上訴。
三、上訴人則以下列陳辭置辯，並聲明：(一)原判決廢棄。(二)被上訴人於第一審之訴暨
    假執行之聲請均駁回。
    (一)被上訴人持有之系爭支票並非真正，有下列事證可證：
      1.劉炳中證稱：系爭支票並非伊所簽發，其上印章亦非其擔任上訴人公司負責
        人期間的支票章等語（鈞院前審卷內八十九年十一月十日準備程序筆錄）。
      2.劉炳偉證稱：當時跟林金龍接洽借款的過程中並未提及開票事宜等語（鈞院
        前審卷內八十九年十二月四日準備程序筆錄）。
      3.依照法務部調查局九十一年一月十五日調科貳字第九００八四一二五號函，
        調查局認定：系爭支票上「達永興實業股份有限公司」印文上有擦痕及反光
        等現象，研判疑遭不正常處理，印文有失真之虞，歉難進行鑑定；另「劉炳
        中」印文與達永興實業股份有限公司印鑑明細表內之劉炳中印文是否為同一
        印章所蓋，因無印鑑實物參鑑而無法認定等語。
    (二)系爭款項之借款人係「劉炳中」個人，非「上訴人公司」，兩造並無借貸合意
      ：
      1.被上訴人雖主張系爭支票係因上訴人公司向被上訴人借貸三千五百萬元，上
        訴人公司乃簽發系爭支票交付被上訴人云云，惟就「借款已交付」之事實，
        被上訴人僅提出匯款至「劉炳中個人帳戶」之匯款單為證，然而「公司負責
        人」與「公司」兩者，在法律上為截然不同之二權利主體，「匯款至公司負
        責人之帳戶」本不得與「匯款至公司帳戶」等量齊觀，且「公司負責人個人
        之借款」亦不得與「公司之借款」混為一談，被上訴人提出匯款至劉炳中個
        人帳戶之匯款單尚不足以證明有借款三千五百萬元予上訴人公司之事實。
      2.三千五百萬元係「劉炳中個人」向被上訴人借貸之款項乙節，業經劉炳中證
        稱：伊有請劉炳偉幫忙借款三千五百萬元，事後劉炳偉告知係向林金龍所借
        ，八十七年十一月二十日當天因有一張八千萬元支票到期，所以請劉炳偉調
        三千五百萬元等語，以及劉炳偉證稱：「當時是劉炳中缺錢他請我向外借款
        所以我才向林金龍借款，當時我向林金龍說劉炳中支票到期缺錢需要借錢，
        林金龍同意借款三千五百萬元」等語屬實。且劉炳中、劉炳偉前開所言亦與
        被上訴人配偶林金龍於八十八年二月間接受時報週刊訪談時，就系爭支票之
        簽發過程，陳稱：「當時（劉炳偉）有一張八千萬的票到期，劉炳偉說不夠
        三千五百萬元，拜託我先墊三千五百萬元進去……為了有保障，我要求開立
        達永興業公司的票子，上市公司總是跑不掉嘛」等語相符，自堪採信。
      3.至有關林金龍前開於審判外之陳述，基於本案中林金龍係實際參與洽談借款
        ，且系爭借款係於林金龍應允之後始由林金龍告知被上訴人等情，應認林金
        龍在本案中係處於「當事人」之地位，而非單純之「證人」，依照最高法院
        七十六年台上字第八三一號、台灣新竹地方法院八十九年再易字第三號判決
        意旨，具有證據能力，並得採為間接事實加以斟酌；另由該報導中所引述，
        林金龍提及之相關細節與劉炳偉、劉炳中等人之證言相符，且該報導內亦附
        有系爭支票影本等情，足以證明該報導確實係林金龍接受訪談時所為之陳述
        ，鈞院前審據以為不利被上訴人之認定，於法並無違誤。
    (三)退萬步言，縱認系爭借款債務確係由上訴人公司所借，但該借款亦已清償：
      1.劉炳中於鈞院庭訊時證稱：「我個人沒有向他們（林金龍及被上訴人二人）
        借款過，我個人擔任董事長期間也沒有向他們借過款，我有請我哥哥劉炳偉
        幫我借過三千五百萬元……這是我個人要借款的……事後劉炳偉有向我說是
        向林金龍借的，後來這筆三千五百萬元我有還，我是按照劉炳偉的通知把錢
        匯到農民銀行信義分行的帳戶……匯款人楊世昌是劉炳偉的朋友，是借用他
        的戶頭匯款……」等語，並當場提出訴外人楊世昌於「八十七年十二月三十
        日」匯款三千五百萬元至訴外人吳玉年帳戶之匯款單在卷可稽，且被上訴人
        之配偶林金龍於鈞院作證時，亦自承曾經收到該筆三千五佰萬元之還款無誤
        ，自堪信為真實。
      2.被上訴人及其配偶林金龍雖主張該筆由楊世昌匯至吳玉年帳戶之款項，係劉
        炳偉返還積欠林金龍之二億欠款之用云云。惟查，前開三千五百萬元款項係
        由劉炳中委託楊世昌匯款，用以清償劉炳中向被上訴人所借之系爭借款乙節
        ，業據劉炳中、劉炳偉二人結證在卷，林金龍主張該筆款項係劉炳偉用以返
        還其他欠款云云，與事實不符，亦有悖於常理（依劉炳偉於鈞院之陳述，伊
        對此筆匯款之詳情並不了解，且伊僅就對林金龍所負債務之「利息」為清償
        ，未及就本金為清償），且亦違反民法第三二一條及最高法院四十四年台上
        字第九二三號判例所揭示，清償抵充順序應由「債務人」而非債權人指定之
        意旨，自無足採。準此，系爭「借款債務」既已因清償而告消滅，被上訴人
        執詞請求上訴人公司給付系爭票款，即無理由。
      3.又系爭三千五百萬元「借款」業經劉炳中於八十七年十一月三十日以人頭戶
        楊世昌名義將同額之三千五百萬元款項匯入林金龍之母吳玉年設於中國農民
        銀行信義分行之00000000000號帳戶，並已清償完畢乙節，業據
        台灣高等法院九十一年度上易字第三一八號判決認定屬實（按前開判決為林
        金龍、甲○○二人告訴劉炳中、劉炳偉二人詐欺一案之第二審刑事判決），
        併請鈞院鑒核。
四、兩造不爭執之事實：
    (一)被上訴人執有以上訴人名義簽發之發票日為八十七年十一月三十日、付款人為
      台北市銀行中山分行、受款人為被上訴人、面額三千五百萬元之支票一紙，經
      被上訴人屆期提示，以「印鑑不符」為由遭退票，致未獲兌現。
    (二)劉炳中於八十七年十一月間為上訴人公司之董事長，係上訴人公司之法定代理
      人。
    (三)上訴人之法定代理人劉炳中於八十七年十一月二十日透過其兄劉炳偉向被上訴
      人夫婿林金龍表示欲調借三千五百萬元款項，林金龍即商請被上訴人於當天下
      午自被上訴人所有之中國農民銀行信義分行帳戶領出三千五百萬元，匯入上訴
      人法定代理人劉炳中設於板信商業銀行民族分行第000000000000
      00號之帳戶內。
五、本件經整理並協議後，兩造同意爭點如下：被上訴人執有之系爭支票是否真正？
    系爭三千五百萬元之消費借貸契約究係存在於被上訴人與劉炳中個人之間，抑或
    存在於被上訴人與上訴人間？被上訴人是否有將三千五百萬元款項交付被上訴人
    ？該三千五百萬元借款是否已因清償而消滅？茲將本院就上開各項爭點之判斷析
    述如后：
    (一)被上訴人執有之系爭支票應屬真正：
      (1)查上訴人於台北銀行中山分行開設之三五○─一○一─○一四二七─五號支
        票存款帳戶曾向該銀行領用起號為0000000號之五十張支票，有上訴
        人在原審提出台北銀行中山分行八十九年三月七日北銀中存字第八九六○○
        五四九○○號函所檢附之支票存款主檔內容查詢單在卷可稽；而本件系爭支
        票票號為0000000號，係前開五十張支票之一，為上訴人向台北銀行
        中山分行所領用者無訛。
      (2)又系爭支票上所蓋用之「達永興實業股份有限公司」及「劉炳中」兩枚印文
        ，經法務部調查局鑑定結果，雖其中「達永興實業股份有限公司」之印文上
        有擦痕及反光現象而有失真之虞，致未能進行鑑定，但「劉炳中」印文部分
        之紋線則與上訴人提出於台灣板橋地方法院檢察署之上訴人公司印鑑明細表
        第一項第四欄之「劉炳中」印文大體相符，有該局九十一年一月十五日調科
        貳字第九○○八四一二五號鑑定通知書附卷可憑。
      (3)再者，系爭支票係上訴人法定代理人劉炳中委由其兄劉炳偉向被上訴人夫婿
        林金龍洽談借款三千五百萬元後，由被上訴人委請證人陳玉芸前往上訴人設
        於台北縣板橋市之營業處所拿取，且有關取得系爭支票之過程，亦經證人陳
        玉芸於原審證稱：「……系爭支票係應原告（即被上訴人）告知前往被告公
        司（即上訴人）拿的，原告並提醒對支票要注意必備要件，當天至被告公司
        拿到支票後就傳真給原告，原告告知支票只有公司章沒有負責人印章，並對
        其支票為美商太平洋銀行不認識，要求更換，經再回被告公司處，由其公司
        林小姐叫我在外面等，當時我沒有看到劉炳中，只看到林小姐在公司中穿梭
        ，我不知道其是否是劉炳中之辦公室，但該址是被告公司之所在地……」等
        語屬實（見原審卷第四十三頁），可見系爭支票係在被上訴人拒絕收受上訴
        人原先開立付款人為美商太平洋銀行支票後，經證人陳玉芸折返上訴人營業
        處所要求更換而在上訴人之營業處所重新簽發完成，至為明確。
      (4)綜上所述，系爭支票既係上訴人公司向台北銀行中山分行所領用之支票，並
        在上訴人營業處所簽發完成，支票上發票人簽章欄所蓋用之上訴人法定代理
        人「劉炳中」之印文亦與上訴人公司留存印鑑明細表第一項第四欄之「劉炳
        中」印文相符，足認被上訴人主張系爭支票係上訴人當時之負責人劉炳中向
        上訴人借款所簽發並交付予被上訴人，該支票為真正等情，尚非無據，應堪
        採信。
      (5)至證人劉炳中雖到場證稱系爭支票非其所簽發，其上印章亦非其擔任上訴人
        公司負責人期間之支票章云云（見本院八十九年十一月十日準備程序筆錄）
        ，惟證人劉炳中對於系爭支票是否為其簽發乙節，有自身之利害關係，尚難
        以其證言做為否認系爭支票真正之依據。又證人劉炳偉雖亦曾到場證稱：「
        我不知道有簽發支票的事情」，然證人劉炳偉同時復稱：「林金龍同意借款
        三千五百萬元，之後就由劉炳中和林金龍洽談，之後的事情我就不知道了」
        等語在卷（見本院八十九年十二月四日準備程序筆錄），可見證人劉炳偉僅
        於雙方洽談借款之初曾與林金龍有所接觸，借款後續事宜既未再涉入，自難
        以其證稱不知有簽發支票之情即認系爭支票非屬真正。是被上訴人以證人劉
        炳中、劉炳偉二人前開證詞，做為否認系爭支票真正之依據，洵非可採，難
        認有理。
    (二)系爭三千五百萬元之消費借貸契約存在於被上訴人與上訴人之間：
      (1)查被上訴人主張上訴人當時之董事長劉炳中於八十七年十一月二十日透過其
        兄劉炳偉以電話向被上訴人夫婿林金龍調借三千五百萬元，林金龍即商請被
        上訴人出面貸放，被上訴人遂自所有之中國農民銀行信義分行帳戶領出三千
        五百萬元，匯入上訴人法定代理人劉炳中設於板信商業銀行民族分行第00
        000000000000號之帳戶內，上訴人董事長劉炳中因而在上訴人
        之營業處所簽發系爭本票並交付予受被上訴人之託前往取票之陳玉芸等情，
        業經證人陳玉芸到場證述綦詳，且與證人林金龍證稱：「當時是劉炳偉打電
        話給我說他公司欠錢，他說的公司是達永興公司……我跟他說要他開公司的
        票我才要借錢給他，之後我就告訴被上訴人就是我太太，之後劉炳偉也請劉
        炳中和我太太聯絡，後來我太太請陳玉芸去達永興公司拿票……後來才開系
        爭的支票給我太太，我太太收到傳真的票之後才匯款，至於匯給何我並不知
        道，因為是我太太和劉炳中聯絡的，接洽過程中我本人都沒有和劉炳中接觸
        過……」等語（見本院八十九年十二月四日準備程序筆錄），以及證人即被
        上訴人秘書黃桂真證稱：「……我是聽被上訴人和林金龍、劉炳中、陳玉芸
        聯繫，後來被上訴人把三千五百萬元借給達永興公司，因為有聽到被上訴人
        在電話中向林金龍說公司欠錢叫他開公司票來向我借，後來被上訴人請陳玉
        芸過去公司拿票，他傳真回來，被上訴人去銀行查後說不對……後來又開立
        了一張票，之後要匯錢的時候被上訴人把電話轉給我要我把劉炳中的帳號記
        下來，電話我接聽之後一個男的說把錢匯到我的帳戶，資料我叫小姐跟你講
        ，之後就由一位小姐接並告訴我銀行帳戶資料」等語（見本院八十九年十一
        月十日準備程序筆錄）互核相符，自堪信為真實。
      (2)依證人林金龍、黃桂真前項證詞可知本件係上訴人欲借款，上訴人公司董事
        長劉炳中乃託其兄劉炳偉向被上訴人夫婿林金龍調借，林金龍再委請其妻即
        被上訴人出面貸放，其後之借款事宜遂由被上訴人與劉炳中直接洽談，劉炳
        中在上訴人之營業處所簽發載明受款人為被上訴人之系爭支票交付被上訴人
        執有後，被上訴人嗣即自所有之中國農民銀行信義分行帳戶領出三千五百萬
        元，將款項匯入劉炳中指示之帳戶內。由上述借款過程觀之，貸放款項既係
        被上訴人所有，復由被上訴人直接與劉炳中聯繫借款事宜，且上訴人因本件
        借款而簽發之系爭支票亦載明受款人為被上訴人，足認本件消費借貸之貸與
        人應為被上訴人無訛。而劉炳中於借貸當時係上訴人公司之董事長，依公司
        法第二百零八條第三項及第二百零八條第六項準用第五十七條規定，對外自
        得代表上訴人公司，且就有關於上訴人公司營業上一切事務有辦理之權，是
        以，劉炳中在上訴人營業處所簽發上訴人公司支票向被上訴人借款之行為，
        依法即對上訴人公司發生效力。從而，被上訴人主張上訴人為本件消費借貸
        之借用人，應非無據，堪認系爭三千五百萬元之消費借貸契約存在於被上訴
        人與上訴人之間。
      (3)上訴人雖辯稱系爭三千五百萬元之借款人為「劉炳中」個人，而非「上訴人
        公司」，兩造並無借貸合意，並以證人劉炳中、劉炳偉之詞證及時報週刊於
        八十八年二月間訪談林金龍之報導為證。惟查：
        1.證人劉炳中、劉炳偉雖一致證稱系爭借款乃劉炳中個人之借款，然而本件
          若果真為劉炳中個人借款，則交付被上訴人做為借款憑證之支票豈會使用
          上訴人公司向台北銀行中山分行所領用之支票？又豈有可能以上訴人公司
          名義簽發系爭支票而交付被上訴人執有？況且證人劉炳中、劉炳偉二人除
          就系爭借款為劉炳中個人所借乙節之證詞一致外，就借款之其餘過程所言
          則相互矛盾，此由證人劉炳中證稱：「……調錢的事我並沒有參與……當
          時也沒有人問我帳戶號碼，劉炳偉知道我的帳戶號碼，林金龍應該也知道
          我的帳戶號碼」，但證人劉炳偉卻證稱：「我只記得我跟林金龍接洽林金
          龍同意借款之後就由他們自己接洽……我不知道劉炳中的帳號」等語即可
          得證。證人劉炳中、劉炳偉二人所言既有相互矛盾之情，復與情理有違，
          自難採信。
        2.又證人林金龍已於八十九年十二月四日本院行準備程序時到場以言詞陳述
          其所知事實，其另於八十八年二月間接受時報週刊訪談時所為之陳述乃係
          於法院外之陳述，既未具結，亦未經公證人認證或兩造同意，不符民事訴
          訟法第三百零五條第三項、第六項規定，自難做為認定系爭借款為劉炳中
          個人所借之依據。
    (三)被上訴人已將三千五百萬元借款交付被上訴人：
      (1)查被上訴人主張其將所領出之三千五百萬元匯入上訴人法定代理人劉炳中設
        於板信商業銀行民族分行第000000000000帳戶乙節，乃兩造所
        不爭執之事實，並有被上訴人提出其所有之中國農民銀行活期儲蓄存款存褶
        影本一紙及匯款申請書代收入傳票影本二紙附卷為證，自堪信為真實。
      (2)上訴人雖辯稱系爭三千五百萬元係匯至「公司負責人之帳戶」，與匯款至「
        上訴人公司帳戶」之法律效果及意義有異，不得認為被上訴人已將借款交付
        被上訴人云云。惟被上訴人將系爭三千五百萬元匯至劉炳中設於板信商業銀
        行民族分行之帳戶係依劉炳中之指示為之，且該帳戶號碼亦係劉炳中請上訴
        人公司小姐告知被上訴人秘書黃桂真等情，業據證人黃桂真證述綦詳，已如
        前述。而劉炳中斯時既為上訴人公司董事長，即係有權代表上訴人公司之人
        ，被上訴人依其指示交付借款，兩造間消費借貸契約之要物性即已滿足。上
        訴人徒以借款非匯至上訴人公司帳戶為由，抗辯被上訴人未將系爭借款交付
        上訴人，洵非有理，要無可採。
    (四)該三千五百萬元借款尚未因清償而消滅：
      本件上訴人辯稱系爭三千五百萬元借款業已清償，無非係以證人劉炳中、劉炳
      偉之證詞及劉炳中曾於八十七年十一月三十日以楊世昌（為劉炳中使用之人頭
      帳戶）名義，匯款三千五百萬元至吳玉年（被上訴人配偶林金龍之母）設於中
      國農民銀行信義分行00000000000號之帳戶加以清償為據，並提出
      該匯款單為證。然查：
      1.證人劉炳中雖證稱：「後來這筆三千五百萬元我有還，我是按照劉炳偉的通
        知把錢匯到農民銀行信義分行吳玉年的帳戶」，惟此與證人劉炳偉證稱：「
        （劉炳中何時告知還款？又是如何聽說？）在去年（按即八十八年）告訴我
        的，當時劉炳中說是請朋友幫他匯的……」之情節並不相符。
      2.又上訴人既簽發系爭支票做為借款憑證，且載明系爭支票之受款人為被上訴
        人，則上訴人如有清償，衡情自應將返還之款項交付被上訴人或被上訴人指
        定之人。本件上訴人將款項匯至第三人吳玉年帳戶，復未舉證證明吳玉年帳
        戶係被上訴人指示匯款之帳戶，是上訴人所匯該筆款項自難認有發生清償系
        爭借款之效力。
      3.再者，證人林金龍就其對劉炳偉有二億元之債權，劉炳偉已返還之五千五百
        萬元就是匯到吳玉年的帳戶，總共匯了四筆，劉炳中所匯之三千五百萬元與
        本件借款無關等情已到場證述綦詳（見本院八十九年十二月四日準備程序筆
        錄），可見林金龍與劉炳偉間有巨額之債權債務關係存在，彼此金錢往來頻
        繁，且劉炳偉返還款項予林金龍即係以匯款至吳玉年之帳戶方式為之。而證
        人劉炳中、劉炳偉於其二人所涉背信罪嫌之刑事案件審理時亦曾表明劉炳偉
        負欠林金龍十二億元債務，由劉炳中簽發面額十二億元、發票日為八十七年
        十二月二十日之支票一紙做為清償憑證，並另簽發三張面額各八千萬元，日
        期分別為八十七年十月二十日、十一月二十日及十二月二十日之支票做為利
        息支票，有台灣高等法院九十一年度上易字第三一八號刑事判決影本一份在
        卷可稽，由上可見，劉炳偉對林金龍所負之十二億元債務係由劉炳中代為支
        付利息並簽發票據做為擔保。是以，在此情形下，劉炳中匯款三千五百萬元
        至吳玉年帳戶，衡情當係用以清償劉炳偉之債務（包含利息），尚難認與清
        償被上訴人之債務有關。
      4.本件上訴人所提證據既不足以證明劉炳中以訴外人楊世昌名義匯款三千五百
        萬元至第三人吳玉年帳戶之行為係清償系爭三千五百萬元借款，故其辯稱借
        款已因清償而消滅，自屬無據，難認有理。
六、綜上所述，被上訴人執有之系爭支票既係上訴人當時之董事長劉炳中代表上訴人
    公司向被上訴人借款所簽發，被上訴人復依劉炳中指示將系爭三千五百萬元之借
    款匯入劉炳中設於板信商業銀行民族分行第000000000000帳戶，則
    被上訴人取得系爭支票自屬已支付對價並有原因關係，上訴人依票據法第一百二
    十六條規定，自應照支票文義擔保系爭支票之支付。被上訴人屆期提示竟遭退票
    而未獲兌現，上訴人復未能證明借款三千五百萬元業已清償，是被上訴人依票據
    法律關係求為命上訴人給付三千五百萬元及自起訴狀繕本送達翌日即八十八年十
    一月二十七日起至清償日止，按年息百分之五計算之利息，洵屬正當，應予准許
    。又命清償票據上債務之判決，應依職權宣告假執行，民事訴訟法第三百八十九
    條第一項第四款定有明文。是原審判命上訴人如數給付，並依職權宣告假執行及
    上訴人以供擔保為條件之免為假執行宣告，於法並無不合。上訴意旨指摘原判決
    不當，求予廢棄改判，為無理由，應予駁回其上訴。
七、本件事證已臻明確，兩造其餘主張、陳述及所提之證據，經審酌後，認與本件判
    決之結果均不生影響，故不一一論駁，併此敘明。
八、據上論結：本件上訴為無理由，依民事訴訟法第四百三十六條之一第三項、第四
    百四十九條第一項、第七十八條，判決如主文。
中　　　華　　　民　　　國　　九十三　　年　　　十　　　月　　 十九 　　日
                                臺灣板橋地方法院民事第二庭
                                    審判長法  官  林玫君
                                          法  官  鍾啟煌
                                          法  官  程怡怡
右正本證明與原本無異
如對本判決不服，僅得以適用法規顯有錯誤為理由，於判決送達後二十日內提起上訴
。
中　　　華　　　民　　　國　　九十三　　年　　　十　　　月　　 十九 　　日
                                          書記官  楊舒惟
